【裁判字號】    94,重訴,88
【裁判日期】    950111
【裁判案由】    毒品危害防制條例
【裁判全文】
臺灣桃園地方法院刑事判決              94年度重訴字第88號
公  訴  人  臺灣桃園地方法院檢察署檢察官
被      告  甲○○
                      (
指定辯護人  本院公設辯護人陳瑞明
上列被告因毒品危害防制條例案件，經檢察官提起公訴（94年度
偵字第17289 號），本院判決如下：
    主  文
甲○○運輸第一級毒品，處無期徒刑，褫奪公權終身。扣案之第
一級毒品海洛因貳包（含包裝，驗餘淨重共計參肆陸點伍玖公克
、空包裝重貳柒點柒貳公克、純度伍貳點伍貳％，純質淨重壹捌
貳點零參公克），均沒收銷燬之；扣案之休閒鞋壹雙沒收之。
    事  實
一、緣甲○○素染有第一級毒品海洛因毒癮，在其種水果工作之
    地點認識從越南至臺灣工作之姓名年籍不詳綽號「阿清」之
    越南籍成年男子，「阿清」告知甲○○第一級毒品海洛因在
    越南之價格低廉，有機會到越南可以幫忙購買，嗣「阿清」
    離臺返回越南，並將其住址留給甲○○。詎甲○○基於運輸
    及私運屬管制進出口物品之第一級毒品海洛因進入國內之犯
    意，明知海洛因為毒品危害防制條例所列之第一級毒品，並
    係經行政院管制進出口物品，於民國94年9 月23日搭機中華
    航空公司CI683 班機前往越南河內找「阿清」幫忙購買第一
    級毒品海洛因，「阿清」並要甲○○先行購買休閒鞋以便藏
    置第一級毒品海洛因，「阿清」則代甲○○購買第一級毒品
    海洛因2 包（含包裝，驗餘淨重共計346.59公克、空包裝重
    27.72 公克、純度52.52 ％，純質淨重182.03公克），並將
    該2 包海洛因藏置在甲○○購買之休閒鞋鞋墊中穿著以適應
    ，嗣甲○○於94年9 月27日下午15時許，自越南河內搭乘中
    華航空公司編號CI684 班機返台，企圖矇混闖關運輸入境，
    然於同日下午18時40分許，抵達臺灣桃園中正國際機場第一
    航廈入境時，刻意未填寫申報單或口頭申報進口，然為臺北
    地方法院檢察署檢察官指揮法務部調查局航業海員調查處、
    桃園縣調查站、臺北市南區憲兵隊、財政部臺北關稅局人員
    當場查獲，並扣得甲○○所運輸之第一級毒品海洛因2 包，
    及其所有供私藏夾帶俾運送第一級毒品海洛因所用之休閒鞋
    1 雙。
二、案經法務部調查局航業海員調查處移送臺灣桃園地方法院檢
    察署檢察官偵查起訴。
    理  由
一、上開運輸並私運第一級毒品海洛因入境之事實，業據被告甲
    ○○迭於法務部調查局航業海員調查處調查、檢察官偵訊、
    本院訊問、準備程序及審理時坦承不諱，且有臺北關稅局扣
    押貨物運輸工具收據暨搜索筆錄影本1 份、現場照片1 張等
    在卷可稽，並有供被告甲○○私藏夾帶俾運輸毒品所用之休
    閒鞋1 雙扣案足佐。而被告甲○○挾帶入境之白色粉末2 包
    ，經送法務部調查局鑑定結果，均檢出含有第一級第６項毒
    品海洛因成分，驗餘淨重共計346.59公克、空包裝重27.72
    公克、純度52.52 ％，純質淨重182.03公克，亦有該局94年
    11月1 日調科壹字第080010243 號鑑定通知書一紙附卷可憑
    ，被告甲○○此部分證言經前開證據補強後，應與事實相符
    ，足可採信。綜上所述，本件事證明確，被告運輸並私運第
    一級毒品海洛因入境之犯行，堪予認定，應予依法論科。
二、按毒品危害防制條例所指之運輸毒品，並不以為他人輸送為
    必要，其為自己輸送者亦包括在內，且運輸不以國外輸入國
    內或國內輸出國外為限，其在國內運輸者亦屬之，零星夾帶
    或短途持送而無運輸或販賣之意圖者，始得斟酌實際情形依
    持有毒品罪論科。被告雖係為自己施用，而自越南地區攜帶
    第一級毒品海洛因2 包入境，但其驗餘淨重合計高達346.59
    公克，數量非微，亦已非所謂「零星夾帶」之情形，而被告
    自越南地區搭飛機返臺，路程非短，亦非「短途持送」可比
    ，其行為已該當運輸第一級毒品罪之構成要件，是被告雖辯
    稱，攜帶毒品僅供自用，並無營利之意圖云云，尚難遽採為
    有利於被告之認定。又按海洛因屬毒品危害防制條例第2 條
    第2 項第1 款規定之第一級毒品，且係行政院發布之「懲治
    走私條例公告管制物品項目及其數額」甲項第4 款規定之毒
    品，為管制進出口之物品。而被告甲○○自越南私運管制進
    出口之第一級毒品海洛因入境臺灣，其所為係犯毒品危害防
    制條例第4 條第1 項之運輸第一級毒品罪及懲治走私條例第
    2 條第1 項之私運管制物品進口罪。被告持有第一級毒品海
    洛因之低度行為，為運輸毒品之高度行為所吸收，不另論罪
    。又被告甲○○以一行為觸犯前揭2 罪名，為想像競合犯，
    應依刑法第55條之規定，從一重之運輸第一級毒品罪處斷。
    爰審酌被告為圖低廉價格之毒品，竟鋌而走險以運輸毒品海
    洛因，將嚴重危害國人身心健康之第一級毒品海洛因運輸來
    臺，幸因司法調查人員及時查獲而未能造成重大危害，無視
    政府反毒決心，而其所運輸之第一級毒品海洛因數量非微，
    情節非輕，其犯後坦承犯行之態度等一切情狀，量處如主文
    所示之刑，並依法宣告褫奪公權終身，以資懲儆。
三、沒收：
  (一)扣案之第一級毒品海洛因2 包（含包裝【因包裝用之塑膠袋
    已毒品附和，無法析離】，驗餘淨重共計346.59公克、空包
    裝重27.72 公克、純度52.52 ％，純質淨重182.03公克），
    係毒品危害防制條例第2 條第2 項第1 款所列之第一級毒品
    ，應依同條例第18條第1 項前段規定宣告沒收並銷燬之。
  (二)扣案之休閒鞋一雙，係其所有供私藏夾帶運送第一級毒品海
    洛因所用，已據被告甲○○供承無誤，爰依同條例第19條第
    1 項規定宣告沒收，又上開物品既經扣案，自無全部或一部
    不能沒收之情形，即毋庸依同條項之規定另諭知如全部或一
    部不能沒收時，追徵其價額。
  (三)另被告甲○○使用臺灣、越南來回之機票，及食宿費用，係
    被告自+ 行支付，復已因消費使用而無價值，且非直接供本
    件犯罪所用或所得之物，自不得予以宣告沒收，併此敘明。
據上論斷，應依刑事訴訟法第299條第1項前段，毒品危害防制條
例第4條第1項、第18條第1項前段、第19條第1項，懲治走私條例
第2 條第1 項、第11條，刑法第11條、第55條、第37條第1 項，
判決如主文。
本案經檢察官廖先志到庭執行職務。
中    華    民    國    95    年    1     月    11    日
                  刑事第十二庭審判長法  官  游紅桃
                                    法  官  王美玲
                                    法  官  黃永定
以上正本證明與原本無異。
如不服本判決，應於送達後10日內，向本院提出上訴狀。
                                    書記官  施春祝
中    華    民    國    95    年    1     月    11    日
附錄本案論罪科刑依據之法條：
毒品危害防制條例第4條：
製造、運輸、販賣第一級毒品者，處死刑或無期徒刑；處無期徒
刑者，得併科新臺幣一千萬元以下罰金。
製造、運輸、販賣第二級毒品者，處無期徒刑或七年以上有期徒
刑，得併科新臺幣七百萬元以下罰金。
製造、運輸、販賣第三級毒品者，處五年以上有期徒刑，得併科
新臺幣五百萬元以下罰金。
製造、運輸、販賣第四級毒品者，處三年以上十年以下有期徒刑
，得併科新臺幣三百萬元以下罰金。
製造、運輸、販賣專供製造或施用毒品之器具者，處一年以上七
年以下有期徒刑，得併科新臺幣一百萬元以下罰金。
前五項之未遂犯罰之。


司法院資訊處製作；財團法人民間司法改革基金會備份。
